【裁判字號】    91,易,1141
【裁判日期】    920130
【裁判案由】    妨害名譽
【裁判全文】
臺灣屏東地方法院刑事判決                        九十一年度易字第一一四一號
    公  訴  人  臺灣屏東地方法院檢察署檢察官
    被      告  甲○○○
    被      告  乙○○
右被告等因妨害名譽等案件，經檢察官聲請簡易判決處刑（九十一年度偵字第三七五
三號），本院屏東簡易庭認應適用通常審判程序而移由普通庭審理，本院判決如左：
     主  文
甲○○○公然侮辱人，處拘役貳拾日，如易科罰金，以參佰元折算壹日，緩刑貳年。
乙○○損壞他人之燈泡，足以生損害於他人，處拘役參拾日，如易科罰金，以參佰元
折算壹日，緩刑貳年。
     事  實
一、甲○○○與丙○○均為屏東市東區市場之魚販，二人攤位互為對向，乙○○則受
    僱於甲○○○，民國九十一年一月十九日上午，甲○○○因故與丙○○口角，竟
    基於妨害名譽之犯意，於是日十時二十五分許，在上開市場內，公然以「偷什麼
    ，偷妳之水雞，偷妳之雞歪」等語，辱罵丙○○。乙○○於九十一年五月二十九
    日十二時五十分許，在前揭市場內，趁丙○○不在其攤位之際，基於毀損之犯意
    ，以水管向丙○○攤位上方之燈泡噴水，嗣丙○○開燈時，燈泡因而破裂。
二、案經丙○○告訴臺灣屏東地方法院檢察署檢察官偵查後聲請簡易判決處刑，本院
    屏東簡易庭認應適用通常審判程序而移由普通庭審理。
     理  由
一、訊據被告甲○○○對於右揭犯罪事實，皆已坦承不諱，另被告乙○○固坦承於右
    揭時、地，其所使用之水管曾噴向丙○○所有之燈泡，惟矢口否認有毀損之犯意
    ，辯稱：我是因為要收攤在洗攤位時，地方狹小，水管拖過來拖過去，不小心噴
    到的，我也不曉得有噴到她之燈泡云云。經查：(一)妨害名譽部分：業據告訴人指
    訴歷歷，且經本院當庭勘驗告訴人提出之錄影帶，內容核與告訴人指訴情節相符
    ，被告甲○○○在菜市場內，公然以女性生殖器官等不堪入耳之言語罵告訴人，
    衡諸社會通常之觀念，即有侮辱之意。(二)毀損部分：業據告訴人指訴歷歷，且經
    本院當庭勘驗告訴人提出之錄影帶，於右揭、地確見被告乙○○以水管噴向告訴
    人之攤位，接著攤位上方之燈飾就搖晃，再參諸卷附告訴人提出之現場照片六幀
    ，顯示告訴人所指遭毀損之燈泡所懸掛之位置，距地面約有一百七十餘公分高，
    以如此高之位置，倘非被告乙○○刻意將水管朝上噴灑，尋常用水時之水流強度
    當不致於形成可到達燈炮所在處之射程。是被告乙○○所辯顯為飾卸之詞，委不
    足採。本件事證已明，被告二人犯行洵堪認定。
二、核被告甲○○○所為，係犯刑法第三百零九條第一項之公然侮辱罪。被告乙○○
    所為，係犯刑法第三百五十四條之毀損罪。爰審酌被告二人均尚無前科，素行堪
    稱良善，及被告等犯罪造成告訴人損害之程度等情狀，分別量處如主文所示之刑
    ，並均諭知易科罰金之折算標準。又被告二人前未曾受有期徒刑以上刑之宣告，
    有被告全國前案紀錄表可按，本次係因一時失慮，而罹刑章，且被告二人犯後均
    與告訴人和解，有調解筆錄一份在卷可參，本院認經此偵審程序，被告二人當已
    知所警惕，信無再犯之虞，均併宣告緩刑二年，以啟自新。
據上論斷，應依刑事訴訟法第二百九十九條第一項前段、刑法第三百零九條第一項、
第三百五十四條、第四十一條第一項前段、第七十四條第一款、罰金罰鍰提高標準條
例第一條前段、第二條，判決如主文。
本案經檢察官葉容芳到庭執行職務
中      華      民      國      九十二      年     一     月    三十    日
                                      臺灣屏東地方法院刑事第一庭
                                          法  官  包梅真
右正本證明與原本無異。
如不服本判決應於收受本判決送達後十日內向本院提出上訴書狀，其未敘述上訴理由
者，並得於提起上訴後十日內向本院補提理由書狀（均須按他造當事人之人數附繕本
 ）「切勿逕送上級法院」
                                          書記官  蔡進吉
中      華      民      國      九十二      年     一     月    三十    日
附錄法條：
刑法第三百零九條第一項
公然侮辱人者，處拘役或三百元以下罰金。
刑法第三百五十四條
毀棄、損壞前二條以外之他人之物或致令不堪用，足以生損害於公眾或他人者，處二
年以下有期徒刑、拘役或五百元以下罰金。


司法院資訊處製作；財團法人民間司法改革基金會備份。
